Minutes et répertoires du notaire Thomas CARTIER, janvier 1633 - décembre 1642 (étude XIII)
Archives nationales
- Minutes de Thomas CARTIER, janvier 1633 - décembre 1642; MC/ET/XIII/17 - MC/ET/XIII/36
  - Minutes. 1637, janvier - juin, janvier - juin 1637; MC/ET/XIII/25
    - BENOIST (Joseph) potier d'étain rue Saint-Antoine § transaction entre. .. et Marie GIRARDEAU sa femme, 5 février 1637; MC/ET/XIII/25
      accord; Benoist, Joseph
    - VIGOUREUX (Estienne) marchand b. de Paris rue de la Barillerie § Contrat de mariage entre Estienne VIGOUREUX et Charlotte CHARPENTIER veuve de Robert ASNIER marchand aiguilletier, 5 février 1637; MC/ET/XIII/25
      contrat de mariage; Vigoureux, Estienne
    - POINTEL (Jean) marchand mercier rue pied de boeuf § contrat de mariage entre Jean POINTEL et Charlotte LANGLOIS marchand toillière, lingère, 7 février 1637; MC/ET/XIII/25
      contrat de mariage; Pointel, Jean
    - PEROT (Martin) boulanger et pâtissier § contrat de mariage entre Martin PEROT et Marie CAPEL, 9 février 1637; MC/ET/XIII/25
      contrat de mariage; Perot, Martin
    - CHASTELLAIN (Georges) tissutier rubannier rue Saint-Denis § inventaire après décès de Georges CHASTELLAIN, 10 février 1637; MC/ET/XIII/25
      inventaire après décès; Chastellain, Georges
    - TOUTRY (Rémy) potier de terre rue des Canettes § contrat de mariage entre... et Jeanne NEPVEU, 15 février 1637; MC/ET/XIII/25
      contrat de mariage; Toutry, Rémy
    - Bail par Guillaume Reversé, marchand orfèvre, demeurant rue Saint-Jacques, et Nicolas Jacquemart, maître peintre, demeurant rue de Touraine, à Jean Lefroid, maître chirurgien, demeurant quai de la Mégisserie, d'une maison à l'enseigne de l'Échiquier, rue du Pont-aux-changeurs face au chevet de l'église Saint-Leuffroy, au loyer annuel de 425 l., 18 février 1637; MC/ET/XIII/25
      Documents du Minutier central concernant les peintres, sculpteurs et graveurs au XVIIe siècle (1600-1650), par Marie-Antoinette Fleury et Martine Constans, tome II [études XI à XX, 2445 actes], Paris, Archives nationales, 2010, notice n°1099 (instrument de recherche imprimé dématérialisé, certaines notices sont plus détaillées dans la version intégrale accessible en ligne par la rubrique 'Autres instruments de recherche', voir contexte dans le Plan d’orientation général - Notaires de Paris, guides thématiques du Minutier).
    - CADEAU (Nicolas) marchand, b. de Paris § contrat de mariage entre Nicolas CADEAU et Claude JALOUX fille de feu Noël JALOUX, orfèvre, 22 février 1637; MC/ET/XIII/25
      contrat de mariage; Cadeau, Nicolas
    - LEFEBVRE (Jehan) tissutier, rubannier demeurant rue Saint-Denis § testament de Jehan LEFEBVRE, 26 février 1637; MC/ET/XIII/25
      testament; Lefebvre, Jehan
    - BIETRY (Louis) orfèvre rue de la savonnerie § bail par. .. à Barthélemy LECOURT laboureur, 4 mars 1637; MC/ET/XIII/25
      bail; Bietry, Louis
    - LEGAY (Jean) charpentier demeurant proche la porte Saint-Michel § vente par. .. à Jehan LEDRU marchand bourgeois de Paris, 5 mars 1637; MC/ET/XIII/25
      acte de vente; Legay, Jean
    - MAIGNE (Etienne) marchand horloger § Obligation par .., 12 mars 1637; MC/ET/XIII/25
      obligation; Maigne, Etienne
    - RUELLE (Mathurin) carrier demeurant faubourg Saint-Lazare § contrat de mariage entre. .. et Philippe DUVAL en présence de Thomas RUELLE son père, carrier, Gilles CROISSÉ, carrier, Jacques BRUNET carrier, cousin, 22 mars 1637; MC/ET/XIII/25
      contrat de mariage; Ruelle, Mathurin; Croissé, Gilles; Brunet, Jacques
    - DONIAU (Pierre) maître menuisier rue des Lavandières § don mutuel entre. .. et Magdelaine BRETON sa femme, 26 mars 1637; MC/ET/XIII/25
      donation; Doniau, Pierre
    - BATAILLE (Louis) marchand demeurant à Saint-Cloud § contrat de mariage entre Louis BATAILLE et Claude MORIN veuve de Louis BARGNON, 4 avril 1637; MC/ET/XIII/25
      contrat de mariage; Bataille, Louis
    - JELLIN (Jehan) marchand taillandier en fer blanc § contrat de mariage entre Jehan JELLIN et Jeanne DUMANGOT, 14 avril 1637; MC/ET/XIII/25
      contrat de mariage; Jellin, Jehan
    - PIGNON (Adrien) maître menuisier faub/g/ Montmartre § transport par .. à François TANPLIER bourgeois de Paris, 17 avril 1637; MC/ET/XIII/25
      Pignon, Adrien
    - MERCIER, JOAILLIER, GROSSIER POTEL (Antoine) § apprentissage chez Antoine POTEL de Jean NAZE pour 3 ans, 20 avril 1637; MC/ET/XIII/25
      contrat d'apprentissage; Potel, Antoine
    - VITRIER, PRIESGRIEU (Robert) § inventaire après décès, 20 avril 1637; MC/ET/XIII/25
      inventaire; Priesgrieu, Robert
    - Inventaire après décès de Robert Pinaigrier, maître vitrier, demeurant rue et paroisse Saint-Germain-l'Auxerrois, dressé à la requête de Geneviève Guisolle-Roy, en son nom et celui de leur fille mineure Geneviève Pinaigrier. 2 folios. Deniers comptants: 48 l. Aucune mention de papiers., 20 avril 1637; MC/ET/XIII/25
      Documents du Minutier central concernant les peintres, sculpteurs et graveurs au XVIIe siècle (1600-1650), par Marie-Antoinette Fleury et Martine Constans, tome II [études XI à XX, 2445 actes], Paris, Archives nationales, 2010, notice n°1702 (instrument de recherche imprimé dématérialisé, certaines notices sont plus détaillées dans la version intégrale accessible en ligne par la rubrique 'Autres instruments de recherche', voir contexte dans le Plan d’orientation général - Notaires de Paris, guides thématiques du Minutier).
    - DOREUR sur fer, fonte, cuivre, laiton NAZÉ (Alexandre) § apprentissage de son fils, 20 avril 1637; MC/ET/XIII/25
      contrat d'apprentissage; Nazé, Alexandre
    - DOREUR sur fer, fonte, laiton NAZÉ (Alexandre) § convention, 20 avril 1637; MC/ET/XIII/25
      Nazé, Alexandre
    - SIMON (Claude) marchand mercier § Contrat de mariage entre Claude SIMON et Françoise DEROUSY., 3 mai 1637; MC/ET/XIII/25
      contrat de mariage; Simon, Claude
    - GUILLOT (Charlotte) § inventaire après décès de Charlotte GUILLOT femme de Jehan COUSIN tailleur d'habit, 5 mai 1637; MC/ET/XIII/25
      inventaire; Guillot, Charlotte
    - REINAUD (César de) l'un des mousquetaires de Mgr le cardinal de Richelieu § Testament de César de REINAUD, 7 mai 1637; MC/ET/XIII/25
      testament; Reinaud, César de
    - COURTILLIER (Anne) § Testament de Anne COURTILLIER, 24 mai 1637; MC/ET/XIII/25
      testament; Courtillier, Anne
    - PANNEL (Simon) brodeur chasublier § bail à. .. par Marie GUIART veuve de Jean DUTERTRE, 25 mai 1637; MC/ET/XIII/25
      bail; Pannel, Simon
    - TIPHAINE (Pierre) bourgeois de Paris § contrat de mariage entre Pierre TIPHAINE et Anne RIGAULT veuve de Marc MESSEBRUNK, 4 juin 1637; MC/ET/XIII/25
      contrat de mariage; Tiphaine, Pierre
    - AUDINEL (François) Tailleur d'habits § contrat de mariage entre François AUDINEL et Jehanne de Saint-DENIS, 18 juin 1637; MC/ET/XIII/25
      contrat de mariage; Audinel, François
    - CARDOT (Geneviève) § inventaire après décès de Geneviève CARDOT femme de Jean LEFEBVRE maître tissutier, rubannier; 2 tableaux, 4 février 1697; MC/ET/XIII/25
      inventaire; Cardot, Geneviève
    - GUJART (Charlotte) § Testament de Charlotte GUJART femme de Jehan COUSIN tailleur d'habit, 12 mai 1697; MC/ET/XIII/25
      testament; Gujart, Charlotte
  - Minutes. 1637, juillet - décembre, juillet - décembre 1637; MC/ET/XIII/26
    - ARMURIER ordianire de l'artillerie LEGUAY (Guillaume) § Obligation, 2 janvier 1637; MC/ET/XIII/26
      obligation; Leguay, Guillaume
    - MOURON (Etienne) § contrat de mariage entre Etienne MOURON et Germaine CHARPENTIER, 5 juillet 1637; MC/ET/XIII/26
      contrat de mariage; Mouron, Etienne
    - Vente par Mathurin Dufresne, maître sculpteur et peintre, et sa femme, Jeanne Cauvel, veuve de Régnault Carrier, demeurant rue du Cul-de-Sac, derrière la rue du Bout-du- Monde, à Benjamin Frémin, marchand, demeurant rue Pirouetteen- Thérouenne, de la maison rebâtie de neuf où ils demeurent, de 9 toises de surface et contenant caves, rez-de-chaussée comprenant salle, 3 chambres carrées avec trois bouges, et une chambre lambrissée au-dessus, aisances, puits dans le mur de devant. L'ancienne maison a été démolie ' par l'abbatis des clôtures et rempartz de la ville ', et le terrain acquis devant Marreau le 6 décembre 1635 et Le Cat le 2 juillet 1635, par ladite Cauvel, alors veuve Carrier, de Louis Le Barbier, conseiller et maître d'hôtel ordinaire du roi et secrétaire de ses finances. La vente est faite pour un cens d'un denier par toise de cave payable à l'archevêque de Paris, et 5 500 l. payables par délégation à divers créanciers pour rembourser des emprunts faits pour la construction. L'acheteur gardera ce qui restera des 5 500 l. et paiera l'intérêt suivant l'ordonnance jusqu'à ce que les vendeurs se soient rendus adjudicataires à Herblay de deux maisons, de 6 arpents de vigne en plusieurs pièces, de 16 arpents de terres labourables, de 2 arpents de pré et d'une carrière. À la suite: - 1638, 21 juillet.- Quittance par les Dufresne à Frémin, de 2 593 l. 14 s. restant à payer, les héritages d'Herblay faisant 1 631 l. 13 s. 4 d., 9 juillet 1637; MC/ET/XIII/26
      Documents du Minutier central concernant les peintres, sculpteurs et graveurs au XVIIe siècle (1600-1650), par Marie-Antoinette Fleury et Martine Constans, tome II [études XI à XX, 2445 actes], Paris, Archives nationales, 2010, notice n°719 (instrument de recherche imprimé dématérialisé, certaines notices sont plus détaillées dans la version intégrale accessible en ligne par la rubrique 'Autres instruments de recherche', voir contexte dans le Plan d’orientation général - Notaires de Paris, guides thématiques du Minutier).
    - Bail pour 3 ans par Benjamin Fremin, demeurant rue Pirouette-en-Thérouenne, à Mathurin Dufresne, maître peintre sculpteur, et sa femme, Jeanne Cauvel, de la maison ayant au-dessus de la porte le portrait du roi, rue du Cul-de-Sac, proche l'ancienne porte de Montmartre, où ils demeurent et qu'ils lui ont vendue, moyennant 300 l. de loyer annuel., 9 juillet 1637; MC/ET/XIII/26
      Documents du Minutier central concernant les peintres, sculpteurs et graveurs au XVIIe siècle (1600-1650), par Marie-Antoinette Fleury et Martine Constans, tome II [études XI à XX, 2445 actes], Paris, Archives nationales, 2010, notice n°720 (instrument de recherche imprimé dématérialisé, certaines notices sont plus détaillées dans la version intégrale accessible en ligne par la rubrique 'Autres instruments de recherche', voir contexte dans le Plan d’orientation général - Notaires de Paris, guides thématiques du Minutier).
    - ANDRE (François) compagnon orfèvre en l'Ile du Palais § obligation par. .. à Suzanne HEBERT veuve de Georges LEMERCIER marchand orfèvre, 20 juillet 1637; MC/ET/XIII/26
      obligation; André, François; Le Mercier,Georges
    - MANGON (Sébastien) compagnon savetier § contrat de mariage entre Sébastien MANGON et Gillette ARNOUL veuve de Pierre LEROY tailleur de pierre, 29 juillet 1637; MC/ET/XIII/26
      contrat de mariage; Mangon, Sébastien; Le Roy, Pierre
    - ROUX DE CAMPAGNIAC (Jehan) bourgeois de Paris § Testament de Jehan ROUX DE CAMPAGNIAC, 3 août 1637; MC/ET/XIII/26
      testament; Roux de Campagniac, Jehan
    - PUÏGNOT (Marian) Sondeur de grande force § inventaire après décès de Marian PUÏGNOT, 4 août 1637; MC/ET/XIII/26
      inventaire; Puïgnot, Marian
    - FERRY (François) maître tondeur de grande force § contrat de mariage entre François FERRY et Claude PARQUET, 9 août 1637; MC/ET/XIII/26
      contrat de mariage; Ferry, François
    - BELANGER (Ollivier) compagnon tailleur d'habits § contrat de mariage entre Ollivier BELANGER et Françoise DEPARIS, 10 août 1637; MC/ET/XIII/26
      contrat de mariage; Belanger, Ollivier
    - TAPISSIER en cuir doré CHAMPION (Bernard) § Bail, 13 août 1637; MC/ET/XIII/26
      bail; Champion, Bernard
    - DUCANEL (Pierre) maître fourbisseur et garnisseur d'épées rue Saint-Honoré § bail par .. à Bernard CHAMPION maître tapissier en cuir doré, 13 août 1637; MC/ET/XIII/26
      bail; Ducanel, Pierre
    - LEBLANC (Jacques) § contrat de mariage entre Jacques LEBLANC et Magdelaine GOSSE en présence de Jacques TROUVÉ maître orfèvre, 16 août 1637; MC/ET/XIII/26
      contrat de mariage; Leblanc, Jacques
    - ORFÈVRE TROUVÉ Jacques § présence à mariage, 16 août 1637; MC/ET/XIII/26
      contrat de mariage; Trouvé, Jacques
    - HAMET (Jehan) maître pêcheur à verge rue place aux Veaux § donation par Jehan HAMET à Gabriel GAULT pêcheur à verge, 26 août 1637; MC/ET/XIII/26
      donation; Hamet, Jehan
    - PÊCHEUR à verge HAMET (Jehan) § donation par Jehan HAMET à Gabriel GAULT pêcheur à verge, 26 août 1637; MC/ET/XIII/26
    - FERRET (François) § contrat de mariage entre François FERRET et Marie LEFEBVRE, 5 septembre 1637; MC/ET/XIII/26
      contrat de mariage; Ferret, François
    - FOULLET (Christophe) maître miroitier § contrat de mariage entre .. et Marie ORANT veuve d'André PANELLE miroitier, 6 septembre 1637; MC/ET/XIII/26
      contrat de mariage; Foullet, Christophe
    - GAGNE (Adrian) valet de chambre du chevalier de Gulan § contrat de mariage entre Adrian GAGNE fils de feu Guillaume GAGNE charpentier et Marie FAREY, 8 septembre 1637; MC/ET/XIII/26
      contrat de mariage; Gagne, Adrian
    - CHARPENTIER GAGNE (Guillaume) + § contrat de mariage, 8 septembre 1637; MC/ET/XIII/26
      contrat de mariage; Gagne, Guillaume
    - LEBLOND (Louis) orfèvre; rue Neuve Saint-Louis § apprentissage chez. .. de André COUSIN fils de feu Philippe COUSIN orfèvre pour 5 ans, 11 septembre 1637; MC/ET/XIII/26
      contrat d'apprentissage; Leblond, Louis
    - ORFÈVRE LEBLOND Louis § apprentissage, 11 septembre 1637; MC/ET/XIII/26
    - ORFÈVRE COUSIN Philippe § apprentissage, 11 septembre 1637; MC/ET/XIII/26
      contrat d'apprentissage; Cousin, Philippe
    - LAPERSONNE (Marin) marchand demeurant à Passy § Contrat de mariage entre Marin LAPERSONNE et Magdelaine BARGUET, 14 septembre 1637; MC/ET/XIII/26
      contrat de mariage; Lapersonne, Marin
    - MORANT (Marguerite) § Testament de Marguerite MORANT femme de Jehan BLADEBLED, tailleur d'habit, 18 septembre 1637; MC/ET/XIII/26
      testament; Morant, Marguerite
    - LESIGNE (Pierre) marchand chaudronnier hors la porte Montmartre § inventaire après décès de Pierre LESIGNE, 1er octobre 1637; MC/ET/XIII/26
      inventaire; Lesigne, Pierre
    - ORFÈVRE OGET Henri § obligation, 1er octobre 1637; MC/ET/XIII/26
      obligation; Oget, Henri
    - OGET (Henry) marchand orfèvre § obligation à. .. par Sébastien MANGEOT, 1er octobre 1637; MC/ET/XIII/26
      obligation; Oget, Henry
    - BOULLANGER (Jacques) marchand chapelier rue Saint-Jacques-de-la-Boucherie § contrat de mariage entre Jacques BOULLANGER et Claude COQUELIN, 4 octobre 1637; MC/ET/XIII/26
      contrat de mariage; Boullanger, Jacques
    - JOAILLIER CHAPOTEAU (Nicolas) § bail à rente, 6 octobre 1637; MC/ET/XIII/26
      bail; Chapoteau, Nicolas
    - CHAPOTEAU (Nicolas) marchand joaillier en l'Ile du Palais § bail à rente par. .. à Pierre de BEAURAINE conseiller, secrétaire du Roi, 6 octobre 1637; MC/ET/XIII/26
    - CHARTIER (Jullien) maçon à Saint-Germain-des-Prés § titre nouvel par. .. à Michel de LAUNAY maître maçon Nicolas CARNET maître couvreur de maisons et Pierre DRAGEE maître serrurier, 9 octobre 1637; MC/ET/XIII/26
      titre nouvel; Chartier, Jullien
    - MAÇON LAUNAY Michel de § titre nouvel, 9 octobre 1637; MC/ET/XIII/26
      titre nouvel; Launay, Michel de
    - COUVREUR de maisons CARNET Nicolas § Titre nouvel, 9 octobre 1637; MC/ET/XIII/26
      titre nouvel; Carnet, Nicolas
    - MAÇON CHARTIER Julien § Titre nouvel, 9 octobre 1637; MC/ET/XIII/26
      titre nouvel; Chartier, Julien
    - SERRURIER DRAGÉE (Pierre) § titre nouvel, 9 octobre 1637; MC/ET/XIII/26
      titre nouvel; Dragée, Pierre
    - BERNARD (Jehan) maître arquebusier § bail à Jehan BERNARD par Philippe MARIGNY maître affineur et départeur d'or et d'argent, 10 octobre 1637; MC/ET/XIII/26
      bail; Bernard, Jean
    - ARQUEBUSIER BERNARD (Jehan) § bail, 10 octobre 1637; MC/ET/XIII/26
    - BIGÉ (Anthoine) brodeur rue aux ours § transaction par. .. et Marie BIGÉ veuve de Jean LADVOCAT charpentier à Françoise BIGÉ, 22 octobre 1637; MC/ET/XIII/26
      accord; Bigé, Anthoine
    - CHARPENTIER LADVOCAT (Jean) § transaction, 22 octobre 1637; MC/ET/XIII/26
      accord; Ladvocat, Jean
    - CHARPENTIER LADVOCAT (Jean) § vente, 22 octobre 1637; MC/ET/XIII/26
      acte de vente; Ladvocat, Jean
    - BRODEUR BIGE (Antoine) § Vente, 22 octobre 1637; MC/ET/XIII/26
      acte de vente; Bige, Antoine
    - BIGÉ (Anthoine) brodeur rue aux ours § vente par... à Marie BIGÉ veuve de Jean LADVOCAT maître charpentier, 22 octobre 1637; MC/ET/XIII/26
      acte de vente; Bigé, Anthoine
    - LEQUIN (François) marchand orfèvre rue de la Monnaie § bail par .. à Jehan LEFEBVRE tailleur d'habit, 4 novembre 1637; MC/ET/XIII/26
      bail; Lequin, François
    - ORFÈVRE LEQUIN François § bail, 4 novembre 1637; MC/ET/XIII/26
    - MENUISIER MARTEAU Sulpice § obligation, 4 novembre 1637; MC/ET/XIII/26
      obligation; Marteau, Sulpice
    - MARTEAU (Sulpice) marchand menuisier rue Vallée de misère § Obligation par. .. à Martin LARDENOYER marchand Tailleur d'habits, 4 novembre 1637; MC/ET/XIII/26
    - LOISEL (Michel) gagne dernier § Contrat de mariage entre Michel LOISEL et Marye FARCY, 8 novembre 1637; MC/ET/XIII/26
      contrat de mariage; Loisel, Michel
    - MOUFLART (René) maître menuisier; rue des Fontaines § apprentissage chez. .. de Jean SAVE pour 4 ans moyennant 100 l., 9 novembre 1637; MC/ET/XIII/26
      contrat d'apprentissage; Mouflart, René
    - MENUISIER apprentissage § apprentissage, de Jean SAVE, chez René MOUFLART pour 4 ans moyennant 100 l., 9 novembre 1637; MC/ET/XIII/26
      contrat d'apprentissage; Save, Jean; Mouflart, René
    - MENUISIER MOUFLART René § apprentissage, 9 novembre 1637; MC/ET/XIII/26
    - LAISNÉ (Jean) maçon § contrat de mariage entre... fils de feu Jacques LAISNÉ maçon et Marguerite GOGOIS servante, 10 novembre 1637; MC/ET/XIII/26
      contrat de mariage; Laisné, Jean
    - MAÇON LAISNÉ Jean § contrat de mariage, 10 novembre 1637; MC/ET/XIII/26
    - MAÇON LAISNÉ Jacques § contrat de mariage, 10 novembre 1637; MC/ET/XIII/26
      contrat de mariage; Laisné, Jacques
    - LIBRAIRE BILLAINE (Jean) § obligation, 13 novembre 1637; MC/ET/XIII/26
      obligation; Billaine, Jean
    - BONJAN (Claude) marchand libraire rue de la Pelleterie § indemnité par Claude BONJAN à Denis FAUCHON grainetier au grenier à sel d'Aumalle, 13 novembre 1637; MC/ET/XIII/26
      indemnité; Bonjan, Claude
    - BILLAINE (Jean) marchand libraire maître Saint-Jacques § obligation par Jean BILLAINE et Claude BONJAN marchand libraire à Denis FAUCHON grainetier au grenier à sel Laumalle, 13 novembre 1637; MC/ET/XIII/26
    - LIBRAIRE BONJAN (Claude) § indemnité, 13 novembre 1637; MC/ET/XIII/26
      Bonjan, Claude
    - LIBRAIRE BONJAN (Claude) § obligation, 13 novembre 1637; MC/ET/XIII/26
      obligation; Bonjan, Claude
    - MARCHANT (Barbe) § inventaire après décès, 16 novembre 1637; MC/ET/XIII/26
      inventaire; Marchant, Barbe
    - MAÇON compagnon BOYER Léonard § vente, 18 novembre 1637; MC/ET/XIII/26
      acte de vente; Boyer, Léonard; maçon
    - BRODIER (François) maçon rue du four § vente par. .. à Léonard BOYER compagnon maçon, 18 novembre 1637; MC/ET/XIII/26
      acte de vente; Brodier, François
    - MAÇON BRODIER François § vente, 18 novembre 1637; MC/ET/XIII/26
    - LELONG (Mathurin) sergent au Châtelet de Paris § inventaire après décès de Mathurin LELONG, 5 décembre 1637; MC/ET/XIII/26
      inventaire; Lelong, Mathurin
    - SIMON (Jean) maître orfèvre rue des Arcis § bail par. .. à Thomas LEDUC, laboureur à Roissy., 16 décembre 1637; MC/ET/XIII/26
      bail; Simon, Jean
    - ORFÈVRE SIMON Jean § bail, 16 décembre 1637; MC/ET/XIII/26
    - TINANT (Philippe) compagnon tapissier rue Neuve Paroisse Saint-Paul § Quittance par. .. à Catherine COLLIER marchande toilière, lingère, 17 décembre 1637; MC/ET/XIII/26
      quittance; Tinant, Philippe
    - TAPISSIER (compagnon) TINANT (Philippe) § quittance, 17 décembre 1637; MC/ET/XIII/26
      quittance; Tapissier, compagnon; Tinant, Philippe
    - TAURAU (Nicolas) fourbisseur et garnisseur d'épées § contrat de mariage entre. .. et Perette BOUDIN, 22 décembre 1637; MC/ET/XIII/26
      contrat de mariage; Taurau, Nicolas
    - MAÇON FEUILLET Robert § quittance, 22 décembre 1637; MC/ET/XIII/26
      quittance; Feuillet, Robert
    - FOURBISSEUR et garnisseur d'épées TAURAU (Nicolas) § contrat de mariage, 22 décembre 1637; MC/ET/XIII/26
    - FEUILLET (Robert) maçon rue des Deux Portes § quittance par .. à Estienne JEOFFROY, 22 décembre 1637; MC/ET/XIII/26
    - PAILLET (Charles) brodeur valet de chambre du Roi rue de l'Arbre Sec § bail par. .. à Louis BOUCHON, 26 décembre 1637; MC/ET/XIII/26
      bail; Paillet, Charles
    - BRODEUR valet de chambre du Roi PAILLET (Charles) § bail, 26 décembre 1637; MC/ET/XIII/26
    - LEGUAY (Guillaume) armurier ordianire de l'artillerie § obligation à .. par François DIDIER dit DELISLE, 2 janvier 1697; MC/ET/XIII/26
    - MARTIN (Jehan) § contrat de mariage entre Jehan MARTIN et Magdelaine CAPPELLON, 7 août 1697; MC/ET/XIII/26
      contrat de mariage; Martin, Jehan
    - FOURBISSEUR et garnisseur d'épées DUCANEL (Pierre) § bail, 13 août 1697; MC/ET/XIII/26
  - Minutes. 1638, janvier - juin, janvier - juin 1638; MC/ET/XIII/27
    - § Obligation par Etienne REGNOULT, tapissier rue Bertin Poiret, à Nicolas HENAULT, conseiller du Roi., 1er janvier 1638; MC/ET/XIII/27
      obligation; Regnoult, Etienne
    - § Contrat d'apprentissage pour 3 ans au profit de Maximilien Delabrosse, âgé de 18 ans, entre sa mère, Françoise Lespinay, veuve de Daniel Delabrosse, sculpteur en cire [cuir], demeurant hors la porte Saint-Antoine, et Alain Jouen [Jouan], marchand mercier, grossier joaillier, demeurant rue Vallée-de-Misère, moyennant 105 l.: moitié comptant, moitié dans deux ans. - À la suite: 1638, 26 mai. Désistement du contrat et restitution par Jouen, de 41 l., 7 janvier 1638; MC/ET/XIII/27
      Documents du Minutier central concernant les peintres, sculpteurs et graveurs au XVIIe siècle (1600-1650), par Marie-Antoinette Fleury et Martine Constans, tome II [études XI à XX, 2445 actes], Paris, Archives nationales, 2010, notice n°617 (instrument de recherche imprimé dématérialisé, certaines notices sont plus détaillées dans la version intégrale accessible en ligne par la rubrique 'Autres instruments de recherche', voir contexte dans le Plan d’orientation général - Notaires de Paris, guides thématiques du Minutier).
    - § Bail de maison à Charles PAILLET, brodeur du Roi, rue de l'Arbre Sec, et à Etienne COPPIN par Louis OLLIVIER, marquis de LEUVILLE., 10 janvier 1638; MC/ET/XIII/27
    - § Contrat de mariage entre Jehan BOUHIER, procureur en Parlement, rue du Coulombier, et Suzanne THEVENET., 16 janvier 1638; MC/ET/XIII/27
      contrat de mariage; Bouhier, Jean
    - § Inventaire après décès de Denise DESJARDINS, femme de Jean CARLIER, tissutier rubannier demeurant rue Neuve des boulangers., 21 janvier 1638; MC/ET/XIII/27
      inventaire; Desjardins, Denise
    - § Contrat de mariage entre Denis BOURDEREAU, maître tissutier, et Marie MALBESTE., 23 janvier 1638; MC/ET/XIII/27
      contrat de mariage; Bourdereau, Denis
    - § Contrat de mariage entre Gehan BERTIN, maître tailleur d'habit, et Isabelle PLANCOIS., 28 janvier 1638; MC/ET/XIII/27
      contrat de mariage; Bertin, Jean
    - § Contrat de mariage entre Philippe GERNAYE, brodeur chasublier sur le pont Notre-Dame, et Magdelaine CLARENTIN., 30 janvier 1638; MC/ET/XIII/27
      contrat de mariage; Gernaye, Philippe